臺灣板橋地方法院刑事判決　　　　　　　95年度易字第2367號
公　訴　人　臺灣板橋地方法院檢察署檢察官
被　　　告　甲○○
　　　　　　　　　　（另案於臺灣臺北監獄臺北分監執行）
上列被告因竊盜等案件，經檢察官提起公訴（95年度偵字第2088
7 號），本院依簡式審判程序，判決如下：
    主  文
甲○○收受贓物，累犯，處有期徒刑月，扣案變造「楊國賓」
之國民身分證所貼甲○○之相片壹紙沒收；又故買贓物，累犯，
處有期徒刑肆月；又攜帶兇器竊盜，累犯，處有期徒刑柒月，扣
案之老虎鉗、美工刀及螺絲起子各壹支均沒收；又攜帶兇器竊盜
，累犯，處有期徒刑柒月，扣案之老虎鉗、美工刀及螺絲起子各
壹支均沒收；又攜帶兇器竊盜，累犯，處有期徒刑柒月，扣案之
老虎鉗、美工刀及螺絲起子各壹支均沒收；又攜帶兇器竊盜，累
犯，處有期徒刑柒月，扣案之老虎鉗、美工刀及螺絲起子各壹支
均沒收；又攜帶兇器竊盜未遂，累犯，處有期徒刑肆月，扣案之
老虎鉗、美工刀及螺絲起子各壹支均沒收；又行使變造特種文書
，足以生損害於公眾及他人，累犯，處有期徒刑月，扣案變造
「張泓基」之國民身分證、汽車駕駛執照所貼甲○○之相片各壹
紙均沒收；又行使偽造私文書，足以生損害於公眾及他人，累犯
，處有期徒刑伍月，如附表二所示偽造「張泓基」之署押拾枚均
沒收；應執行有期徒刑年伍月，扣案變造「楊國賓」之國民身
分證、「張泓基」之國民身分證、汽車駕駛執照上所貼甲○○之
相片各壹紙、老虎鉗、美工刀及螺絲起子各壹支及如附表二所示
偽造「張泓基」之署押拾枚均沒收。
    事  實
一、甲○○於民國91年間，因偽造文書案件，經本院以93年度訴
    緝字第111 號判決判處有期徒刑4 月確定，於93年11月30日
    易科罰金執行完畢（構成累犯）；復於95年間，因違反毒品
    危害防制條例案件，經本院以95年度訴字第714 號判決判處
    有期徒刑9 月確定；又因竊盜案件，經本院以95年度簡上字
    第668 號判決判處有期徒刑5 月確定，上開二罪刑，現經送
    監接續執行中。詎其猶不知悔改，仍為下列犯行：
  (一)甲○○因另案違反毒品危害防制條例案件，經臺灣板橋地方
    法院檢察署發布通緝，在通緝期間，為躲避查緝，於94年4
    月間某日，在臺北縣三重市○○街某處，明知綽號「豬哥」
    之真實姓名年籍不詳之成年男子所交付「楊國賓」之國民身
    分證、汽車駕駛執照各1 紙均係來路不明之贓物，竟基於收
    受贓物之犯意，仍予收受之，並隨即與該綽號「豬哥」之成
    年男子基於變造特種文書之犯意聯絡，將自己之照片2 紙交
    予該成年男子，委由該成年男子，將「楊國賓」之國民身分
    證、汽車駕駛執照之照片取下，再換貼甲○○之照片，並加
    以護貝之方式而變造完成，足以生損害於戶政機關對於國民
    身分證、監理機關對於駕駛執照管理之正確性及楊國賓本人
    ，嗣甲○○就該紙汽車駕駛執照之變造成果不甚滿意，遂又
    自行將其上所換貼之自己照片加以取下，隨手將該紙相片丟
    棄而滅失。
  (二)甲○○又基於故買贓物之犯意，於95年4 月間某日，見報紙
    刊登有販售證件之廣告，遂循該廣告所載電話聯絡真實姓名
    年籍不詳之成年男子後，與該男子相約在臺北市西門町某處
    ，明知該男子所持有「張泓基」之國民身分證、汽車駕駛執
    照及強制汽車責任保險證（車號：6298-FP） 各1 紙均係來
    路不明之贓物，仍以新臺幣（下同）5,000 元之代價，向該
    成年人購買之，且隨即與該男子基於變造特種文書以行使之
    犯意聯絡，將自己之照片2 紙交予該成年男子，委由該成年
    男子，將「張泓基」之國民身分證、汽車駕駛執照之照片取
    下，再換貼甲○○之照片，並加以護貝之方式而變造完成，
    足以生損害於戶政機關對於國民身分證、監理機關對於駕駛
    執照管理之正確性及張泓基本人。
  (三)甲○○又意圖為自己不法之所有，基於攜帶兇器竊盜之犯意
    ，駕駛不知情之父親李進福所有之車號GA-5890 號自用小貨
    車，在如附表一所示之時間、地點，攜帶其所有在客觀上對
    人之生命、身體安全具危險性可供作兇器用之老虎鉗、美工
    刀及螺絲起子各1 支，分別竊取如附表一所示之熱水器5 台
    （起訴書均誤載為熱火器），並於如附表一編號5 所示之時
    ，地，著手實施竊取熱水器之行為時，為屋主乙○○所發現
    ，隨即報警處理，為警當場查獲而未得手（各次攜帶兇器竊
    盜之犯罪時間、地點、行竊方法、所竊財物、有無得手及被
    害人等情，均詳如附表一所示）。
  (四)甲○○於前開(三)所示之為警查獲時，為免遭查獲警員李信鋒
    發現其已遭通緝，竟承上述(二)所示之變造特種文書以行使之
    犯意，向警員李信鋒自稱係「張泓基」，並出示前開變造之
    「張泓基」國民身分證而行使之，復另行基於偽造私文書以
    行使之犯意，接續在如附表二所示之文件上，偽造「張泓基
    」之署押10枚（含簽名及按捺指印各5 枚），而偽造如附表
    二編號2 所示具私文書性質之搜索同意書（另附表二編號1
    、3 所示部分，則不具私文書之性質），再持上開偽造之搜
    索同意書交付予警員李信鋒，表示同意警員李信鋒對其身體
    或其他物件實施搜索而行使之，足以生損害於偵查機關偵查
    犯罪之正確性及真正名義人張泓基，惟於搜索後即為警識破
    其冒用「張泓基」之名義，並扣得前開變造之「楊國賓」國
    民身分證、汽車駕駛執照、「張泓基」國民身分證、汽車駕
    駛執照、未經變造之強制汽車責任保險證各1 紙、甲○○所
    有而持以行竊上開(三)所示部分之老虎鉗、美工刀、螺絲起子
    各1 支及如附表三編號3 至5 所示之熱水器（已分別發還所
    有人）。
二、案經戊○○○、丙○○、己○○、乙○○訴請臺北縣政府警
    察局板橋分局報請臺灣板橋地方法院檢察署檢察官偵查起訴
    。
    理  由
一、本案被告甲○○所犯係死刑、無期徒刑、最輕本刑為3 年以
    上有期徒刑以外之罪，其於準備程序中就被訴事實為有罪之
    陳述，經本院告知簡式審判程序之旨，並聽取公訴人、被告
    之意見後，經合議庭裁定由受命法官獨任進行簡式審判程序
    ，合先敘明。
二、上揭犯罪事實，業據被告於警詢、偵查及本院審理時坦承不
    諱，且經證人即竊盜部分之告訴人戊○○○、丙○○、己○○、乙○○、被害人沈月雲之家人丁○○於警詢時指訴綦詳
    ，並經證人即查獲警員李信鋒於偵查中、證人即被告之父親
    李進福於警詢時證述明確，復有查獲照片17張、贓物認領保
    管單3 紙、變造之「楊國賓」國民身分證、汽車駕駛執照、
    「張泓基」之國民身分證、汽車駕駛執照及未經變造之強制
    汽車責任保險證影本各1 紙附卷可稽，此外，並有被告所有
    而持以行竊所用之老虎鉗、美工刀、螺絲起子各1 支及前開
    變造之國民身分證、汽車駕駛執照各2 紙、未經變造之強制
    汽車責任保險證1 紙扣案可資佐證，足認被告自白與事實相
    符。本案事證明確，被告犯行堪以認定，應依法論科。
三、新舊法比較部分：
    按行為後法律有變更者，適用行為時之法律。但行為後之法
    律有利於行為人者，適用最有利於行為人之法律，刑法第2
    條第1 項定有明文（刑法第2 條係規範行為後法律變更所生
    新舊法律比較適用之準據法，是刑法第2 條本身雖經修正，
    但該條文既屬適用法律之準據法，本身尚無比較新舊法之問
    題，應逕適用裁判時之刑法第2 條規定以決定適用之刑罰法
    律）。又比較時應就罪刑有關之共犯、未遂犯、想像競合犯
    、牽連犯、連續犯、結合犯，以及累犯加重、自首減輕暨其
    他法定加減（如身分加減）與加減例等一切規定，綜其全部
    罪刑之結果而為比較。再從刑附屬於主刑，除法律有特別規
    定者外，依主刑所適用之法律（最高法院95年第8 次刑事庭
    會議一、(四)之決議要旨參照）。查被告就事實(一)所犯之收受
    贓物、變造特種文書及事實(二)所犯之故買贓物等行為後，刑
    法第33條第5 款有關罰金之最低數額、第55條有關牽連犯、
    第51條有關數罪併罰之有期徒刑定應執行刑等規定，業於94
    年2 月2 日修正公布，刑法施行法亦於95年6 月14日修正增
    訂第1 條之1 （有關罰金之最高數額），並均自95年7 月1
    日起施行，茲就比較情形分述如下：
  (一)被告所犯之刑法第349 條第1 項之收受贓物罪、同法第349
    條第2 項之故買贓物罪及同法第212 條之變造特種文書罪，
    法定本刑均有罰金刑之處罰，而刑法第33條第5 款有關罰金
    之最低數額部分，因刑法分則編各罪所定罰金之貨幣單位原
    為銀元，修正前刑法第33條第5 款規定：「罰金：（銀元）
    1 元以上」，而銀元與新臺幣間之折算，依現行法規所定貨
    幣單位折算新臺幣條例規定，以銀元1 元折算新臺幣3 元；
    修正後刑法第33條第5 款則規定：「罰金：新臺幣1,000 元
    以上，以百元計算之」；經比較修正前、後之規定，修正後
    刑法第33條第5 款所定罰金之最低數額，較之修正前提高，
    自以修正前刑法第33條第5 款之規定有利於被告。
  (二)刑法施行法第1 條之1 有關罰金之最高數額部分，修正刑法
    係自95年7 月1 日起施行，在此之前，刑法分則編有關罰金
    之貨幣單位係銀元（銀元與新臺幣之折算比例為一比三），
    ，且依刑法分則編應處罰金者，應適用罰金罰鍰提高標準條
    例第1 條、第5 條規定，就72年6 月26日前修正之刑法條文
    ，罰金數額提高2 至10倍，其後修正者則不提高倍數；而修
    正刑法施行後，因刑法第33條第5 款所定罰金之貨幣單位，
    經修正為新臺幣後，刑法分則各罪所定罰金之貨幣單位亦應
    配合修正為新臺幣，為使刑法分則編各罪所定罰金之最高數
    額與刑法修正前趨於一致，乃增訂刑法施行法第1 條之1 ：
    「中華民國94年1 月7 日刑法修正施行後，刑法分則編所定
    罰金之貨幣單位為新臺幣。94年1 月7 日刑法修正時，刑法
    分則編未修正之條文定有罰金者，自94年1 月7 日刑法修正
    施行後，就其所定數額提高為30倍。但72年6 月26日至94年
    1 月7 日新增或修正之條文，就其所定數額提高為3 倍」，
    亦即，自95年7 月1 日起，刑法分則編所定罰金之貨幣單位
    ，由原來之銀元改為新臺幣，且於94年1 月7 日刑法修正時
    （94年1 月7 日係立法院三讀通過之日期），刑法分則編未
    修正之條文定有罰金者，復未於72年6 月26日至94年1 月7
    日修正或新增，自95年7 月1 日起，有關罰金之數額提高為
    30倍。被告所犯之收受贓物罪、故買贓物罪及變造特種文書
    罪等條文於94年1 月7 日刑法修正時均未經修正，亦未於72
    年6 月20日至94年1 月7 日間修正過，依增訂刑法施行法第
    1 條之1 規定，其罰金以新臺幣為單位，數額應提高30倍。
    此與修正前之罰金以銀元為單位，適用罰金罰鍰提高標準條
    例第1 條規定，應提高10倍，再經折算為新臺幣（銀元與新
    臺幣之折算比例為一比三），換算結果，亦為30倍。從而，
    刑法分則編各罪所定罰金刑之最高數額，於上開規定修正後
    並無不同，對被告而言，並無不利。
  (三)刑法第55條後段有關「犯一罪而其方法或結果之行為犯他罪
    名」之牽連犯之規定，經修正刪除。亦即修正後之刑法，已
    無牽連犯得論以裁判上一罪之情形。所犯之數罪，應按其具
    體情形論罪。此雖非犯罪構成要件之變更，惟顯已影響行為
    人刑罰之法律效果，自屬法律變更，而應比較修正前、後之
    規定。查被告就事實(一)所犯之收受贓物罪、變造特種文書罪
    ，其行為、時間均屬各別獨立，但有方法、目的之牽連關係
    ，依修正前刑法第55條之規定，得成立牽連犯而從一重之收
    受贓物罪處斷；修正後既將牽連犯之規定刪除，而被告前開
    二行為，各獨立成罪，應分論併罰，比較修正前、後規定，
    自以修正前之牽連犯規定，較有利於被告。
  (四)又依刑法第51條定應執行刑時，新刑法第5 條提高多數有期
    徒刑合併應執行之刑不得逾30年，新法施行後，應依新法第
    2 條第1 項之規定，適用最有利於行為人之法律。裁判確定
    前犯數罪，其中一罪在新法施行前者，亦同（最高法院95年
    第8 次刑事庭會議決議五、(一)意旨參照）。亦即，刑法第51
    條有關數罪併罰之規定，其中第5 款修正前原規定：「宣告
    多數有期徒刑者，於各刑中之最長期以上，各刑合併之刑期
    以下，定其刑期。但不得逾20年」，經修正為：「宣告多數
    有期徒刑者，於各刑中之最長期以上，各刑合併之刑期以下
    ，定其刑期。但不得逾30年」，比較修正前、後之規定，修
    正後所規定多數有期徒刑合併應執行刑之最高刑度刑，較之
    修正前提高，自以修正前刑法第51條第5 款規定有利於被告
    。
  (五)綜合上述各條文修正前、後之比較，可知修正前、後之規定
    ，首就罰金之最高數額（即刑法施行法第1 條之1 ）之修正
    部分，對被告並無不利；次就罰金之最低數額、數罪併罰之
    多數有期徒刑合併應執行刑之最高刑度刑，修正後均較修正
    前提高，且就罪數而論，依修正前之規定，被告得依牽連犯
    之規定，就事實(一)所示之收受贓物及變造特種文書二罪部分
    ，從一重處斷，依修正後之規定，被告則應分論二罪，此部
    分修正後之規定，顯然不利於被告，是就事實(一)所示之收受
    贓物、變造特種文書及事實(二)所示之故買贓物部分，修正後
    之規定整體而論較不利於被告，揆諸前揭最高法院決議所揭
    示之罪刑綜合比較原則，依刑法第2 條第1 項前段之規定，
    此部分自應整體適用行為時即修正前之規定處斷，且屬從刑
    性質之沒收，亦應依此適用修正前之刑法第38條規定。至事
    實(二)後段之變造特種文書，因其於如事實(四)所示之行使變造
    特種文書之行為終了時，已係新刑法施行後，另事實(三)所示
    之攜帶兇器竊盜既遂4 次、未遂1 次、事實(四)所示之行使偽
    造私文書等犯行，均係在新刑法施行後，此部分自無比較新
    舊法之問題，併此敘明。
四、論罪科刑部分：
  (一)查被告持以竊盜所用之老虎鉗、美工刀、螺絲起子各1 支，
    均係金屬材質，有卷附之照片存卷可佐，且依被告所述，上
    開物品既能供拆卸裝置完善之熱水器所用，益見其材質甚為
    堅硬銳利，客觀上顯係足以對人之生命、身體、安全構成威
    脅之兇器無誤。是核被告所為，就事實(一)部分，係犯刑法第
    349 條第1 項之收受贓物罪、同法第212 條之變造特種文書
    罪，就事實(二)、(四)部分，係犯同法第349 條第2 項之故買贓
    物罪、同法第216 條、第212 條之行使變造特種文書罪、同
    法第216 條、第210 條之行使偽造私文書罪，就事實(三)部分
    ，係犯同法第321 條第1 項第3 項之攜帶兇器竊盜既遂罪4
    次、同法第321 條第2 項、第1 項第3 款之攜帶兇器竊盜未
    遂罪1 次。
  (二)按刑法第2 條第1 項之規定，係規範行為後「法律變更」所
    生新舊法適用之準據法，故被告行為後刑法條文之修正，對
    於被告並無有利或不利之情形者（例如新舊法處罰輕重相同
    ，犯罪構成要件亦無寬嚴之別等），即無適用修正後刑法第
    2 條第1 項之規定比較新舊法適用之問題。查94年2 月2 日
    修正公布，而於95年7 月1 日生效實施之新刑法第28條雖將
    舊法之「實施」修正為「實行」。其中「實施」一語，涵蓋
    陰謀、預備、著手及實行之概念在內，其範圍較廣；而「實
    行」則著重於直接從事構成犯罪事實之行為，其範圍較狹；
    二者之意義及範圍固有不同，但對於被告與他人間如係共同
    基於犯意之聯絡，推由一人下手「實行」犯罪行為而言，刑
    法第28條之修正內容，對於被告並無「有利或不利」之影響
    。又新刑法第47條雖將舊刑法修正限制為受徒刑之執行完畢
    ，或一部之執行而赦免後，5 年以內「故意」再犯有期徒刑
    以上之罪，始成立累犯。但上述新舊法之規定，對於「故意
    」再犯罪部分，亦無所謂「有利或不利」之情形。依上說明
    ，應無適用修正後刑法第2 條第1 項之規定比較新舊法適用
    之問題（最高法院95年度臺上字第5589號判決要旨可參）。
    被告就事實(一)、(二)所示之2 次變造特種文書犯行部分，與綽
    號「豬哥」及另名不詳年籍之成年男子間，分別有犯意聯絡
    及行為分擔，均為共同正犯，且被告與該二名男子間既分別
    基於共同之犯意聯絡，由被告提供相片，再推由該二名男子
    「實行」變造行為，而共犯變造特種文書之犯行，可知刑法
    第28條之修正內容，對被告並無有利或不利之影響，揆諸前
    述，此部分自無比較新舊法之問題。
  (三)被告就事實(一)部分，係同時變造「楊國賓」之國民身分證、
    汽車駕駛執照各1 紙，另就事實(二)部分，亦係同時變造「張
    泓基」之國民身分證、汽車駕駛執照各1 紙，顯見被告均係
    利用同一機會，在同一時地，本於單一犯意接續所為之實現
    同一犯罪構成要件之單一行為，皆為接續犯，均屬單純一罪
    。惟被告上開2 次變造特種文書之時間，分別係在94年4 月
    間某日、95年4 月間某日，雖均在新刑法修正施行前所發生
    ，然因被告二次犯行相隔長達1 年之久，所委託變造之人亦
    不相同，難認被告主觀上有何概括犯意可言，是前開2 次變
    造特種文書之犯行，自無論以連續犯之可能，併此指明。
  (四)又被告就事實(二)、(四)所示有關變造「張泓基」之國民身分證
    、汽車駕駛執照以行使之部分，被告於變造特種文書後持以
    行使，變造之低度行為為行使之高度行為所吸收，不另論罪
    。
  (五)就事實(四)所示之冒名應訊部分，被告先後在如附表二所示之
    文件上偽造「張泓基」之署押10枚（含簽名及按捺指印各5
    枚），顯係基於一犯意接續多次之行為，侵害同一法益，為
    接續犯，屬單純一罪。而被告偽造署押之行為，係偽造私文
    書（即搜索同意書）之部分行為，且其偽造私文書之低度行
    為為行使之高度行為所吸收，均不另論罪。公訴意旨雖就被
    告偽造署押部分，認其所偽造之署押均不具有私文書之私質
    ，惟所謂文書，乃用以表示一定之意思，作為證明法律關係
    或法律事實，足以發生一定之法律效果者，始足當之。查被
    告所偽造而行使之如附表一編號2 所示之搜索同意書，其內
    容乃係被告向警員表示同意警員對其實施搜索之行為，並因
    而發生刑事訴訟法第131 條之1 所規定之同意搜索之效力，
    自具有私文書之性質無疑，起訴書雖未引用行使偽造私文書
    罪之法條，惟於犯罪事實已明確記載被告偽造該紙搜索同意
    書，再交付警員以行使之事實，足認行使偽造私文書之犯行
    業經起訴，復經本院當庭告知被告此部分法條（見本院95年
    12月18日準備程序筆錄第1 頁），本院自應併予審理。
  (六)又被告就事實(三)之如附表一編號5 所示部分，已著手於攜帶
    兇器而竊盜之犯罪行為之實行，然未達取得熱水器置於自己
    實力支配之程度而不遂，為未遂犯，應依裁判時刑法第25條
    第2 項之規定，按既遂犯之刑度減輕其刑。
  (七)就被告所犯如事實(一)所示之收受贓物罪與變造特種文書罪間
    （均發生於新刑法修正前），有方法、目的之牽連關係，為
    牽連犯，應依修正前刑法第55條之規定，從一重之收受贓物
    罪處斷。
  (八)被告前於91年間，因偽造文書案件，經本院以93年度訴緝字
    第111 號判決判處有期徒刑4 月確定，於93年11月30日易科
    罰金執行完畢，有臺灣高等法院被告前案紀錄表在卷可稽，
    其於上開有期徒刑執行完畢後5 年內，故意再犯本案有期徒
    刑以上之收受贓物罪、故買贓物罪、4 次攜帶兇器竊盜既遂
    罪、1 次攜帶兇器竊盜未遂罪、行使變造特種文書罪及行使
    變造私文書罪，均為累犯，應依裁判時之刑法第47條第1 項
    之規定，加重其刑，並就攜帶兇器竊盜未遂部分，依法先加
    後減之（就累犯之修正部分，因被告本案所犯之數罪，均係
    故意再犯罪，此部分亦無有利不利之情形，自無比較新舊法
    之問題，理由詳見前開四、(二)所示）。
  (九)被告所犯收受贓物罪、故買贓物罪部分，雖均係發生於新刑
    法修正前，然因時間相隔長達1 年之久，犯意各別，罪名不
    同，另被告所犯之4 次攜帶兇器竊盜既遂罪、1 次攜帶兇器
    竊盜未遂罪、行使變造特種文書罪及行使變造私文書罪，則
    均係發生於新刑法施行後，犯意亦不同，且行為互異，均應
    分論併罰。
  (十)爰審酌被告有如事實所述之犯罪科刑，有臺灣高等法院被告
    前案紀錄表可參，素行不佳，且其正值青年，屢屢不思以正
    當方式取得財物，觀念偏差，有待矯治，兼衡及其智識、品
    行、所生危害及犯後坦承犯行之態度等一切情狀，分別量處
    如主文所示之刑，並合併定其應執行刑，以示懲儆。
五、扣案變造「楊國賓」之國民身分證、「張泓基」之國民身分
    證、汽車駕駛執照上所貼被告之相片各1 紙、老虎鉗、美工
    刀及螺絲起子各1 支，均係被告所有而分別供本案犯罪所用
    之物，業據被告供明在卷，就變造「楊國賓」之國民身分證
    上所貼之被告相片1 紙部分，應依該部分主刑所適用之法律
    即修正前刑法第38條第1 項第2 款之規定，宣告沒收；其餘
    部分，則依其主刑所適用之法律即裁判時之刑法第38條第1
    項第2 款之規定，宣告沒收。又被告在如附表二所示之文件
    上所偽造之「張泓基」之署押合計10枚（含簽名及按捺指印
    各5 枚），均係偽造之署押，不問屬於被告與否，應依刑法
    第219 條規定，宣告沒收。至上開偽造之搜索同意書本身已
    因行使而為警員所屬之偵查機關所有之物；又前開變造之「
    楊國賓」、「張泓基」之國民身分證、汽車駕駛執照本身及
    另紙未經變造之「張泓基」之強制汽車責任保險證，均非被
    告所有之物；再變造「楊國賓」之汽車駕駛執照上所換貼之
    被告相片，已經被告丟棄而滅失，均無宣告沒收之必要，末
    此敘明。
據上論斷，應依刑事訴訟法第273 條之1 第1 項、第299 條第1
項前段，刑法第2 條第1 項前段、第26條第2 項、第349 條第1
項、第2 項、第212 條、第321 條第1 項第3 款、第2 項、第21
6 條、第210 條、第212 條、第219 條、第47條第1 項、第38條
第1 項第2 款、修正前刑法第55條、第51條第5 款、第38條第1
項第2 款，罰金罰鍰提高標準條例第1 條前段，刑法施行法第1
條之1 第1 項、第2 項前段，判決如主文。
本案經檢察官郭季青到庭執行職務。
中　　華　　民　　國　　96　　年　　1 　　月　　5 　　日
                  刑事第十九庭  法　官  鄧雅心
以上正本證明與原本無異。
如不服本判決應於送達後10日內向本院提出上訴狀。
                                書記官　王小芬
中　　華　　民　　國　　96　　年　　1 　　月　　5 　　日
附錄本案論罪科刑法條
中華民國刑法第二百十條
偽造、變造私文書，足以生損害於公眾或他人者，處五年以下有
期徒刑。
中華民國刑法第二百十二條
偽造、變造護照、旅券、免許證、特許證及關於品行、能力服務
或其他相類之證書、介紹書，足以生損害於公眾或他人者，處一
年以下有期徒刑、拘役或三百元以下罰金。
中華民國刑法第二百十六條
行使第二百十條至第二百十五條之文書者，依偽造、變造文書或
登載不實事項或使登載不實事項之規定處斷。
中華民國刑法第三百二十一條
犯竊盜罪而有左列情形之一者，處六月以上、五年以下有期徒刑：
一  於夜間侵入住宅或有人居住之建築物、船艦或隱匿其內而犯
    之者。
二  毀越門扇、牆垣或其他安全設備而犯之者。
三  攜帶兇器而犯之者。
四  結夥三人以上而犯之者。
五  乘火災、水災或其他災害之際而犯之者。
六  在車站或埠頭而犯之者。
前項之未遂犯罰之。
中華民國刑法第三百四十九條
收受贓物者，處三年以下有期徒刑、拘役或五百元以下罰金。
搬運、寄藏、故買贓物或為牙保者，處五年以下有期徒刑、拘役
或科或併科一千元以下罰金。
因贓物變得之財物，以贓物論。
附表一
┌──┬──────┬──────┬──────────────┬────┐
│編號│  時  間    │  地  點    │  行竊方法及竊得物品        │ 被害人 │
├──┼──────┼──────┼──────────────┼────┤
│ 1. │95年8 月13日│臺北縣新莊市│持扣案之兇器拆卸裝置於該處後│戊○○○│
│    │10時許（起訴│中和街60號3 │門牆上之櫻花牌熱水器（型號：│        │
│    │書誤繕為該日│號          │SH-8203RC）1台得逞（起訴書誤│        │
│    │10時30分許）│            │繕為熱火器）                │        │
├──┼──────┼──────┼──────────────┼────┤
│ 2. │95年8 月13日│臺北縣板橋市│持扣案之兇器拆卸裝置於該處右│丙○○  │
│    │11時許      │松柏街1 巷22│側牆上之上好牌熱水器（型號：│        │
│    │            │弄5 號      │SH-666）1 台得逞（起訴書誤繕│        │
│    │            │            │為熱火器）                  │        │
├──┼──────┼──────┼──────────────┼────┤
│ 3. │95年9 月4 日│臺北縣板橋市│持扣案之兇器拆卸裝置於該處牆│沈月雲  │
│    │10時30分許  │中正路275 巷│上之太平洋牌熱水器（型號：PH│        │
│    │            │5 弄12號1 樓│-232）1 台得逞（起訴書誤繕為│        │
│    │            │            │熱火器，已發還沈月雲之家人林│        │
│    │            │            │銀倩）                      │        │
├──┼──────┼──────┼──────────────┼────┤
│ 4. │95年9 月4 日│臺北縣板橋市│持扣案之兇器拆卸裝置於該處後│己○○  │
│    │11時20分許  │中正路275 巷│門牆上之豪山牌熱水器（型號：│        │
│    │            │62弄10號    │S001967）1台得逞（起訴書誤繕│        │
│    │            │            │為熱火器，已發還己○○）    │        │
├──┼──────┼──────┼──────────────┼────┤
│ 5. │95年9 月4 日│臺北縣板橋市│持扣案之兇器拆卸裝置於該處牆│乙○○  │
│    │13時20分許  │大智街92號  │上之莊頭北牌熱水器（型號：AS│        │
│    │            │            │-756）1 台（起訴書誤繕為熱火│        │
│    │            │            │器），尚未得手之際，即為何珠│        │
│    │            │            │貴所發現，並報警當場查獲    │        │
└──┴──────┴──────┴──────────────┴────┘
附表二：
┌──┬─────────────┬─────────┬─────────┐
│編號│  文  件                  │  偽 造 之 署 押  │  卷  頁          │
├──┼─────────────┼─────────┼─────────┤
│ 1. │板橋分局通知（通知內容：逕│「張泓基」簽名1 枚│95年度偵字第20887 │
│    │行逮捕）                  │ 、指印1 枚       │號偵查卷第38頁    │
├──┼─────────────┼─────────┼─────────┤
│ 2. │搜索同意書（具私文書性質）│同  上            │同上卷第39頁      │
├──┼─────────────┼─────────┼─────────┤
│ 3. │搜索扣押筆錄              │「張泓基」之簽名3 │同上卷第40至42頁  │
│    │                          │枚、指印3 枚      │                  │
└──┴─────────────┴─────────┴─────────┘
